# 6+9 银行汇票质押未到期列报

提问人：1111222222 时间：2023-06-21 16:40:17
请教陈版，6+9银行汇票质押未到期，是列报为应收票据还是应收款项融资呢？在其他帖子有看到陈版回复“既然票据被质押，就不可能在到期之前转让，只能持有至到期，相应地这部分被质押的应收票据属于以摊余成本计量的金融资产，列报为应收票据”

回答人：chenyiwei
由于票据被质押，也就意味着其管理的业务模式只能说持有至到期以收取合同现金流量，而不可能在到期前转让获得现金流量，因此应分类为以摊余成本计量的金融资产，列报为应收票据。